臺灣臺中地方法院刑事裁定
111年度聲字第2190號
聲  請  人  臺灣臺中地方檢察署檢察官
受  刑  人  魏國勛



上列聲請人因受刑人數罪併罰有二裁判以上，聲請定其應執行之
刑（111年度執聲字第1577號），本院裁定如下：
    主    文
魏國勛犯如附表所示各罪所處之刑，應執行拘役伍拾日，如易科
罰金，以新臺幣壹仟元折算壹日。
    理    由
一、聲請意旨略以：受刑人魏國勛所犯如附表所示之各罪，先後
    經判決確定如附表所示之刑，應依刑法第53條及第51條第6
    款，定其應執行之刑，爰依刑事訴訟法第477條第1項規定聲
    請裁定，併請依照刑法第41條第1項前段，諭知易科罰金之
    折算標準等語。
二、按數罪併罰，有2裁判以上者，依刑法第51條之規定，定其
    應執行之刑；又數罪併罰，分別宣告其罪之刑，如宣告多數
    拘役者，於各刑中之最長期以上，各刑合併之刑期以下，定
    其刑期，但不得逾120日，刑法第53條、第51條第6款定有明
    文。次按犯最重本刑為5年以下有期徒刑以下之刑之罪，而
    受6月以下有期徒刑或拘役之宣告者，得以新臺幣（下同）1
    仟元、2仟元或3仟元折算1日，易科罰金，同法第41條第1項
    前段亦有明定。
三、查受刑人魏國勛於民國110年4月12日幫助犯詐欺取財罪，經
    本院以111年度中簡字第217號判決判處拘役40日，如易科罰
    金，以1仟元折算1日確定（如附表編號1所示）；另於110年
    4月30日幫助犯恐嚇危害安全罪，經本院以111年度易字第52
    7號判決判處拘役20日，如易科罰金，以1仟元折算1日確定
    （如附表編號2所示）等情，有上開判決書及臺灣高等法院
    被告前案紀錄表在卷可稽，是檢察官聲請定其應執行之刑，
    經核與法律規定相符，爰依法定其應執行之刑。
四、次按數罪併罰之定應執行之刑，係出於刑罰經濟與責罰相當
    之考量，並非予以犯罪行為人或受刑人不當之利益，為一種
    特別的量刑過程，相較於刑法第57條所定科刑時應審酌之事
    項係對一般犯罪行為之裁量，定應執行刑之宣告，乃對犯罪
    行為人本身及所犯各罪之總檢視，除應考量行為人所犯數罪
    反應出之人格特性，並應權衡審酌行為人之責任與整體刑法
    目的，包含各別刑罰規範之目的、輕重罪間體系之平衡、整
    體犯罪非難評價、各行為彼此間之偶發性、與被告前科之關
    聯性、各行為所侵害法益之專屬性或同一性、數罪對法益侵
    害之加重效應、罪數所反映之被告人格特性與犯罪傾向、社
    會對特定犯罪例如一再殺人或販毒行為處罰之期待等因素，
    在量刑權之法律拘束性原則下，依刑法第51條第5款之規定
    ，採限制加重原則，以宣告各刑中之最長期為下限，各刑合
    併之刑期為上限，但最長不得逾30年，資為量刑自由裁量權
    之外部界限，並應受法秩序理念規範之比0例原則、平等原
    則、責罰相當原則、重複評價禁止原則等自由裁量權之內部
    抽象價值要求界限之支配，使以輕重得宜，罰當其責，俾符
    合法律授與裁量權之目的，以區別數罪併罰與單純數罪之不
    同，兼顧刑罰衡平原則（最高法院96年度台上字第7583號、
    100 度台上字第21號判決意旨參照）。再者，法院於酌定執
    行刑時，不得違反刑法第51條之規定，並應體察法律規範之
    目的，謹守法律內部性界限，以達刑罰經濟及恤刑之目的。
    法院依刑法第51條第5款定執行刑者，宜注意刑罰邊際效應
    隨刑期而遞減及行為人所生痛苦程度隨刑期而遞增之情形，
    並考量行為人復歸社會之可能性，妥適定執行刑。執行刑之
    酌定，並宜綜合考量行為人之人格及各罪間之關係；審酌各
    罪間之關係時，宜綜合考量數罪侵害法益之異同、對侵害法
    益之加重效應及時間、空間之密接程度，各罪間之獨立程度
    較高者，法院宜酌定較高之執行刑，但仍宜注意維持輕重罪
    間刑罰體系之平衡。
五、本院審酌受刑人所犯如附表所示之罪，分屬不同類型且各自
    獨立之犯罪，侵害法益並不相同，暨考量各該犯罪合併後之
    不法內涵、罪責原則及合併刑罰所生效果等情狀，並斟酌本
    件對全體犯罪應予之整體非難評價程度，及前述各罪定應執
    行刑之外部界限（各宣告刑中刑期最長之拘役40日以上，各
    刑合併之刑期即拘役60日）等一切情狀，及本院前已寄送定
    應執行刑詢問意見表予受刑人，請受刑人於收受後5日內表
    示意見，該意見調查表於111年7月19日寄存送達於受刑人之
    住所，有本院送達證書附卷可查（見聲字卷第23頁），然受
    刑人迄今尚未回覆其對應執行刑之意見；又受刑人現經臺灣
    臺中地方檢察署發布通緝中，有臺灣高等法院被告前案紀錄
    表在卷可參（見聲字卷第11頁），客觀上亦難期待受刑人得
    到庭陳述意見，是本院於裁定前業已適當給予受刑人陳述意
    見之機會以保障受刑人程序權益，爰依法定其應執行之刑，
    並諭知易科罰金折算標準如主文所示。
六、爰依刑事訴訟法第477條第1項，刑法第53條、第51條第6款
    、第41條第1項前段，裁定如主文。
中　　華　　民　　國　　111 　年　　8 　　月　　15　　日
                  刑事第八庭    法  官  江文玉
以上正本證明與原本無異。
如不服本裁定，應於收受送達後5日內向本院提出抗告狀。（應
附繕本）　　　　　　　　　
                                書記官  黃珮華
中　　華　　民　　國　　111 　年　　8 　　月　  15　　日
附表：受刑人定應執行刑案件一覽表　　　
編　　　　　號  1 2 罪　　　　　名  幫助詐欺取財罪 幫助恐嚇危害安全罪 宣　　告　　刑  拘役40日 拘役20日 犯　罪　日　期  110年4月12日 110年4月30日 偵查(自訴)機關 年　度　案　號  臺中地檢110年度偵緝字第1787號 臺中地檢111年度偵緝字第14號 最　後 事實審 法院 臺灣臺中地方法院 臺灣臺中地方法院  案號 111年度中簡字第217號 111年度易字第527號  判決日期 111年02月09日 111年05月02日 確　定 判　決 法院 臺灣臺中地方法院 臺灣臺中地方法院  案號 111年度中簡字第217號 111年度易字第527號  判決日期 111年03月17日 111年06月13日 是否得易科罰金 或易服社會勞動  得聲請易科罰金、 得聲請社會勞動 得聲請易科罰金、 得聲請社會勞動  備註   臺中地檢111年度執字第4405號 臺中地檢111年度執字第7729號